臺灣板橋地方法院刑事判決　　　　　　　　93年度易字第69號
公　訴　人　臺灣板橋地方法院檢察署檢察官
被　　　告　丙○○
上列被告因詐欺案件，經檢察官提起公訴（91年度偵字第20469號）
，本院判決如下：
    主  文
丙○○連續意圖為自己不法之所有，以詐術使人將本人之物交付
，處有期徒刑壹年貳月。
    事  實
一、緣丙○○原任職於元大證券股份有限公司（後改為元大京華
    證券股份有限公司）蘆洲分公司（以下簡稱為元大京華公司
    蘆洲分公司，位於臺北縣蘆洲市○○路11號2 樓），擔任股
    票營業員（自民國87年2 月2 日起至90年3 月8 日離職止）
    ，丁○○於88年10月20日以其夫己○○之名義在上開元大京
    華蘆洲分公司開立證券集中保管帳戶（帳號為989I-000000-
    0 ，以下簡稱集保帳戶），並由丙○○負責提供交易之服務
    ，2 人因而認識。丙○○於89年4 月29日及89年5 月10日，
    以股票交割需資金週轉為由，向丁○○先後借款新台幣（下
    同）79萬及100 萬元，嗣均先後於同年5 月底如數還款，詎
    丙○○取得丁○○之信任後，並利用丁○○欲投資獲利之心
    情，竟基於意圖為自己不法所有之概括犯意，向丁○○佯稱
    ：可以其姐乙○○之證券集保帳戶（元大京華公司蘆洲分公
    司、帳號為989I-0 00000-0）以融資方式代丁○○買賣股票
    ，如此一來，丁○○可不需太多現金即可達到所欲購買之股
    票張數云云，丁○○信以為真，丙○○乃自89年6 月間起至
    89年9 月間之某日止，連續在上開元大京華公司蘆洲分公司
    ，先撥打電話向丁○○佯稱當日融資交易之股票名稱、價額
    等（詳細犯罪方法如附表所示），再於股票交割當日中午至
    下午3 時許間，持世華聯合商業銀行（現改為國泰世華銀行
    ）之空白取款條前往丁○○位於台北縣蘆洲市○○路577 巷
    76號4 樓之住處，告知丁○○應繳納之金額，使丁○○陷於
    錯誤在空白取款條上填寫金額及蓋印，並交付其夫己○○所
    有在國泰世華銀行蘆洲分行開立之帳號為00000000000 （即
    上開己○○證券集保帳戶之證券款交割帳戶）之帳戶存摺，
    丙○○隨即持該取款條至國泰世華銀行蘆洲分行（位於臺北
    縣蘆洲市○○路79號），先後多次於如附表所示之時間，自
    己○○上開帳戶內以轉帳、提領現金之方式詐得款項，若有
    不足丁○○則以現金交付丙○○（詳情如附表所示），期間
    丙○○並多次自行以電腦謄虛偽不實之股票交易明細表提供
    予丁○○，作為對帳之用，以取信丁○○。嗣於90年3 月10
    日丁○○撥打電話至元大京華公司蘆洲分公司詢問得知丙○○已離職，並查詢得知乙○○名下之上開集保帳戶內並無之
    前丙○○所佯稱融資購買之股票，丁○○翌日再持丙○○先
    前交付之股票交易明細表至元大京華公司蘆洲分公司詢問得
    知該股票交易明細均係虛偽不實，始知受騙。事後丙○○僅
    償還230 萬元，其餘款項迄今尚未清償。
二、案經丁○○訴請臺灣板橋地方法院檢察署檢察官偵查起訴。
    理  由
一、訊據被告丙○○固坦承於上開時、地有自告訴人丁○○之夫
    蕭金土所有之帳戶內領取如附表所示之款項，惟矢口否認涉
    有何犯行，辯稱：與告訴人間之金錢往來都是借款，因為告
    訴人說她的錢要轉出去，要有個資金流程，我就幫她云云。
    經查：
  (一)被告丙○○為告訴人之夫己○○上開證券集保帳戶之交易營
    業員及其於如附表所示之提領時間先後提領告訴人丁○○之
    夫己○○上開帳戶內之款項及事後償還230 萬元予告訴人等
    情，業據被告於警詢、偵查、本院審理時均自認不諱，核與
    告訴人指述之情節相符，並有己○○所有上開證券款交割帳
    戶之存摺明細影本（附於偵查卷第8 至18頁）在卷可稽，自
    堪信為真實。本件爭點在於被告與告訴人間金錢往來之原因
    為何？被告有無意圖為自己不法所有犯意及施用詐術使告訴
    人陷於錯誤而交付財物之事實。
  (二)經查：
    1.上開事實，業據告訴人丁○○先後於警詢、偵訊時指訴歷
      歷，復於本院到庭具結證述明確，並有如附表中犯罪方法
      欄所示之證券融資買賣交易明細表影本等資料（分別附於
      偵查卷第38頁、第79頁、第80頁），另據證人即元大京華
      公司三重分公司業務副理甲○○（於89年間擔任蘆洲分公
      司之業務副理）於本院審理時證稱：「（問：偵查卷第38
      頁、第79頁、第80頁【本院筆錄誤載為89頁、90頁】所附
      之交易明細資料是元大京華公司蘆洲分公司製作之對帳單
      ？）不是這種格式，應該是自己做的。」等語，且附表編
      號1 至4 所示之提領紀錄與上開證券融資買賣交易明細表
      內之記載金額完全相符，其餘部分之金額亦非常接近，是
      告訴人之指訴洵屬有據。
    2.被告雖否認犯罪，惟被告先後辯解有如下矛盾及不合常情
      事理之處：
      (1)被告於警詢時供稱：「完全是私人借貸，我沒有替丁○○操作股票，我沒有以融資方式替丁○○購買股票。公
        司均會每月將對帳單（交易明細）寄予客戶，但丁○○
        會因每月時間太久而要求我將交易明細拿去她住處供她
        核對。有時因下班，丁○○才向我要求對帳，我才以自
        用電腦謄打交易明細供丁○○核對。我總共向丁○○借
        350 萬元，分幾次借我已忘記，大約是89年4 月開始，
        沒有約定利息，但我會私底下拿一些錢補貼丁○○。丁○○所提及之借據，上面記載我欠她604萬元，是因她
        要向先生交代，故要我簽具這張假借據，如不簽具便不
        讓我走。我沒有向丁○○誆稱以他人融資帳戶替其購買
        股票，也沒有向她誆稱所購買融資股票因股價下跌而要
        求其補足差額。」云云（見偵查卷第24至28頁），惟證
        人甲○○於本院審理時證稱：如果客戶在下班時間要求
        業務員提供對帳單，業務員會請輸入員將客戶帳號內之
        交易明細對帳單列印出來，大部分是傳真給客戶，或是
        通知客戶自己來拿，這不會很困難，每天下班前就會列
        印出來，收完盤不到3 點多就可以了」等語，況被告係
        證券公司營業員，其在證券公司可隨手取得股票交易對
        帳單，被告實無親自以電腦謄打交易明細給告訴人。且
        告訴人係以現股方式交易，並非融資交易，被告幫告訴
        人謄打之上開證券交易明細何以係融資交易？被告所辯
        ，顯與常理不符。
      (2)被告於92年1 月15日偵訊時供稱：「丁○○委託我購買
        的股票，以丁○○的名義購買現股，融資才是以翁芥（
        誤植為恣）芬的名義。借據是90年3 月8 日或9 日下午
        在丁○○的家中寫的，當時丁○○表示她不要股票，只
        要現金，所以我以60 4萬元購買。當天因丁○○說若不
        簽則不讓我回去。股票交易明細是丁○○叫我幫她算稅
        金，我才自已用電腦打交易明細給丁○○，是因91年3
        月初我離職前丁○○購買10張智邦股票，我才以電腦繕
        打給她。」云云（見偵查卷第48至49頁）。被告此次偵
        訊時坦承有替告訴人融資購買股票，雖被告於本院審理
        時辯稱：「偵訊時供認有替告訴人融資購買股票一情係
        不實在，因為不想害告訴人變成誣告」云云，惟被告自
        認偵訊中並未遭刑求、逼供等情事，況被告遭告訴人提
        起詐欺告訴，衡諸常情，犯罪嫌疑人為證明自己並未犯
        罪，均係陳述對自己有利之事實，豈有捏造事實故意為
        對自己不利之陳述之理，是被告所辯，實難採信。
      (3)被告於92年3 月17日偵訊時供稱：「（問：有無帶翁恣
        芬之股票存摺到庭？）是乙○○，當初只有1 筆股票是
        用乙○○的名義買的，是華邦電子，大約10張。我確實
        有受丁○○委託購買股票。該借據係當時我離職時丁○○說她不要股票只要現金，604 萬元包括丁○○委託我
        融資購買股票之金額。」云云（見偵查卷第第67至68頁
        ）。前次偵訊時供稱購買智邦股票，此次偵訊改稱只有
        以乙○○名義購買華邦電子之股票。且乙○○上開證券
        交易帳戶於89年6 月1 日至89年12月15日止，並無華邦
        電子或智邦之股票交易紀錄，此有乙○○在國泰世華銀
        行蘆洲分行開立帳號為00000000000 之證券款交割帳戶
        存摺一本（至89年12月15日止）及元大京華公司蘆洲分
        公司93年12月24日函覆本院上開乙○○集保帳戶自89
        年6 月1 日至89年9 月30日之股票交易明細紀錄資料附
        卷可證。雖依上開乙○○之證券款交割存摺內之記載89
        年4 月13日買入華邦電子之股票，交割款為23萬2 千1
        百59元，惟嗣於89年4 月18日賣出華邦電子，得款16萬
        1 千9 百40元，然此與被告、告訴人金錢往來之時間不
        符，該華邦電子應非告訴人委託被告購買之股票，且若
        只有華邦電子股票10張，亦與604 萬元之金額相差甚遠
        ，被告上開供述顯與事實不符。
      (4)被告於92年4 月22日偵訊時供稱：「丁○○委託我購買
        的股票只有華邦電子那1 筆。89年4 月13日之後，告訴
        人曾告訴我有關她與戊○○小姐投資融資購買的股票之
        明細，她詢問我如何計算？賣掉可拿多少錢？或買進融
        資股票須多少錢？這張明細表是告訴人在90年3 月間拿
        給我看的。我沒有於89年11月向丁○○說融資須繳60萬
        元。我雖受託購買華邦電子股票，但卻簽下604 萬元之
        借據，係因我與她是好朋友，丁○○與戊○○2 人投資
        融資股票虧損，惟恐其丈夫發現，故要我簽下假借據，
        當時丁○○聲淚俱下、狀甚可憐，我同情她，故簽下借
        據。事實上，我並未向她借錢，且她尚欠56萬元」云云
        （見偵查卷第72至74頁）。若依被告所述，係告訴人欠
        其56萬元，其竟願意簽具604 萬元之借據，實有疑義。
      (5)於92年9 月30日偵訊時供稱：「89年4 月19日我有向丁○○借79萬元，同年5 月10日也有借100 萬元，這2 筆
        錢我都有還。89年6 月17日丁○○有匯款34萬7 千7 百
        零5 元給我，是因當時我們有款項往來。89年6 月20日
        丁○○匯款15萬3 千4 百36元給我，是因當時我們之間
        有多筆款項往來，詳細資料還要回去查。對於丁○○所
        匯的34萬元，我已忘記明細。與丁○○間有很多匯款往
        來紀錄，是因丁○○有委託我買股票，在90年6 月間丁○○有委託我買智邦10張，其餘我都忘記。我沒有接受
        丁○○委託融資購買股票。丁○○所提出的股票交易明
        細表上所寫之字跡均為我寫的。該明細表上所載之『錸
        德資賣0000000 元』是我寫的，是因為丁○○之先生有
        錸德的股票，她把現股賣掉，無法買回還她先生，所以
        她要求我這麼寫的。『之前明細明禮拜日再整理一次再
        給你』也是我所寫的。『天揚、6 月15日、34萬7 千7
        百05元』與丁○○匯款給我的金額一樣，是因丁○○會
        將多餘的錢匯到我帳戶，要我再轉借別人賺取利息。那
        筆錢是一位不知名的女子交給丁○○，她再匯給我。在
        股票交易明細表是丁○○與該名女子之間的帳，我並不
        清楚，該女子與她的關係我不知道。我忘記了89年6 月
        20日丁○○是否有匯15萬3 千4 百36元到我帳戶內。我
        無法說明該明細表下所列之計算式。」云云（見偵查卷
        第93至95頁）。復於92年12月29日偵訊時供稱：「取款
        單中之100 萬元部份我確定，其他的我不確定。都是我
        去丁○○家，她將取款條交給我。我不記得100 萬元轉
        至何人帳戶。我當時向丁○○拿到錢，再轉帳出去，都
        有記載。因我錢一拿到就轉帳出去，所以不能確定何時
        向丁○○拿了多少錢，要詢問我朋友看何時轉帳過去，
        彙整之後才知道。明細表上確實都是我的筆跡。604 萬
        元是總金額，是我們資金往來之本金，每次提領之前，
        都是丁○○拿提款條叫我去領取的。丁○○沒有拿交易
        明細表跟我核對。我向丁○○拿錢是以借錢為名目，沒
        簽借據，也無簽本票。我與丁○○是在借錢前幾個月認
        識的。」云云（見偵查卷第127 至129 頁）。再於本院
        93年2 月23日訊問時供稱：「丁○○不是我們元大的客
        戶，她怎麼會叫我幫她買股票。另外她說我是用翁姿芬
        幫她買，翁姿芬我不認識。告訴人說『融資購買的股票
        是丁○○跟戊○○買的』，但戊○○說『沒有這回事』
        。另外請求查明己○○的蘆洲世華銀行000000000000帳
        戶內5 筆金額（指本院卷第33頁所附之存摺明細內打勾
        記載之5 筆金額），查己○○是在那個帳戶將這五筆錢
        匯入的。再查該匯款帳號的所有人，這個人就可證明丁○○有無融資買賣這回事。因為丁○○講她所稱的融資
        買的股票，是她跟這個資金所有人買的，是她私底下講
        的。」云云。依上開被告之供述，被告又翻供稱沒有受
        告訴人之託購買股票，而被告所稱之己○○上開證券款
        交割帳戶內之5 筆金額均係己○○所匯，此有國泰世華
        銀行蘆洲分行93年9 月14日函覆之匯入匯款月報資料可
        稽。有關被告所辯告訴人係與戊○○一同融資買賣股票
        部分，業據告訴人於本院審理時陳稱：「被告跟我借
        100 萬元，後來她沒有還我，我就一直跟她說趕快還我
        ，她就說要找己○○，我就騙她說那筆錢不是我們的，
        是我主管，我說主管很兇，她一直問我，主管是誰，我
        就騙她說住林口，姓馮，我騙她說那100 萬元是主管要
        我買某張股票，如果我沒有買，那支股票漲上去，我就
        沒有辦法交代，結果被告就說用融資購買那支股票，只
        要4 成資金，她只要還我40萬元就可以了，實際上那些
        錢是我跟我先生的，跟戊○○沒有關係。」等語，而證
        人戊○○於本院審理時亦證稱：「79年與告訴人是同事
        ，離職後就沒有聯絡，從來沒有跟丁○○共同出資購買
        股票，後來被告也有來找我，我就跟丁○○聯絡，丁○○說她是說謊，以前我是她的主管，可能她沒有認識其
        他人才說我。」等語，況告訴人上開資金究竟係來自於
        何人所有，實與本案被告有無施用詐術使告訴人陷於錯
        誤而交付金錢之行為無直接之關聯性，被告上開辯解實
        係轉移及混淆焦點之辯詞。
      (6)被告於本院94年2 月1 日審理時供稱：「（問：你為何
        要幫她把錢轉貸給別人？）因為她要賺利息。（問：為
        何要這樣做？）為客戶要週轉，這是違反證券交易法。
        （問：為何你轉貸的金額不是整數？）金額是告訴人寫
        的。（問：你將她的錢轉貸給何人？）有些是我用丁○○的錢轉還給我積欠客戶的錢，剩下的錢，我就轉到我
        自己的戶頭。（問：你有提供融資差額明細表給告訴人
        嗎？）沒有，是告訴人給我的，她怎麼來我不知道。（
        問：這604 萬元你目前還了多少？）我還了2 百多萬元
        ，我實際只欠她3 百多萬元。（問：利息如何算？）大
        概月息3 分，100 萬元月息3 萬元。（問：你先後要給
        告訴人多少利息？）30萬元以上。（問：你到底有無幫
        告訴人以融資方式買賣股票？）沒有。（問：乙○○在
        元大的股票帳戶內的股票，實際上是何人進行買賣？股
        票所有權人是誰？）都是我，這個戶頭都我在用，是我
        姊姊借給我。（問：乙○○帳戶內的股票，有無屬於告
        訴人所有？）都沒有。（問：為何在偵查中承認有幫告
        訴人買賣股票？）因為告訴人要我把錢還給她，趕快和
        解就沒事。（問：如果真是這樣，為何不說實話？）因
        為我想好朋友一場，我怕她變誣告。（問：你有無寫過
        買賣股票的委託書交付給丁○○？）沒有。（問：對偵
        卷第38頁所付明細表有何意見? 【提示並告以要旨】是
        在我離職前，丁○○拿給我，叫我幫她算對不對。因為
        告訴人對照她的存摺，要計算她轉借給我的錢是否對不
        對。（問：告訴人先生帳戶當時只有現股買賣，為何請
        你計算的資料大部份都是融資？）我也不知道。（問：
        為何借貸的金額不是整數？）她把她多餘的錢轉給我。
        」云云。依被告上開所述，其又翻供辯稱：沒有幫告訴
        人買股票，乙○○集保帳戶內沒有屬於告訴人之股票及
        股票交易明細表非其製作交給告訴人云云。而對於被告
        提領取得告訴人所有如附表所示之金錢後如何處理一情
        ，前先於92年12月29日偵訊時供稱：「我錢一拿到就轉
        帳出去，所以不能確定何時向丁○○拿了多少錢，要詢
        問我朋友看何時轉帳過去，彙整之後才知道。」云云，
        現又改供稱：「部分轉還給其積欠客戶之錢，剩下的轉
        到自己帳戶」云云。況被告均未明確直接交代究竟係被
        告其本身需要資金而向告訴人借貸或係告訴人欲將金錢
        借予他人賺取利息而被告幫其轉貸予他人，且衡諸常情
        ，若僅係借貸，借貸金額大都為整數，附表所示之金額
        數目實與一般借貸習慣有違。
      (7)被告於本院94年4 月18日審理時供稱：「偵查卷第38頁
        除打字以外的字，只有『欠me866047』是我寫的，其他
        不是我寫的。89頁除打字以外的字，都是我寫的。90頁
        這些字都不是我寫的，只有『欠me866047』是我寫的。
        這3 張明細表上所打的字都不是我打的。（問：在警詢
        及偵訊時所言是否實在？）我當時提到有關融資部份都
        不實在。（問：為何你要講不實在的事？）因為我不想
        害她。（問：你與告訴人間的糾紛是借貸還是買賣股票
        的糾紛？）借貸。（問：何原因借貨？）因為告訴人說
        她的錢要轉出去，要有個流程，我就幫她。（問：借貸
        利息如何算？）第1 筆的100 萬元有算，我去她家塞給
        她幾仟元利息，後來我又陸續跟她借388 萬元，借貸的
        明細跟我們和解金額一樣，除100 萬元有算之外，其他
        沒有算利息。（問：有無約定還款日期？）無。（問：
        你100 萬元借幾天之後你塞給她幾仟元利息？）存摺上
        有100 萬元轉出及轉入的記載。（問：你借款的目的？
        ）錢轉出來放著也是放著，我當時當營業員，所以就有
        買賣股票，客戶有要求轉出去我就轉出去。（問：你借
        錢後有無動用？）沒有，就放著。（問：你錢放在那裡
        ？）放在我的幾個銀行戶頭，我有轉到前夫黃健峰、乙○○、妹妹翁文吟及我自己的戶頭，都是世華蘆洲分行
        的帳戶。（問：你把錢放在他們戶頭裡做何用？）買賣
        我自己的股票。（問：你將借來的錢去買股票總共買了
        多少股票？）我記不清楚，都是由上開人名義的證券帳
        戶進出。（問：這些人名義的證券帳戶有無融資？）除
        了我以外，其他都有。（問：你有無曾要求告訴人將房
        屋貸款借錢給你？）沒有，是她自己資金不夠。（問：
        告訴人沒有買賣股票，何來資金不夠？）她用她先生的
        名義買賣股票，因為她殺進殺出。（問：現股買賣沒有
        融資追繳，為何缺錢？）那是告訴人的問題，我不知道
        。（問：告訴人借你的錢，你有無買來屬於告訴人的股
        票？）沒有。（問：你在偵卷第72頁，為何你有說只有
        幫丁○○買華邦1 種股票？）當時告訴人要我幫她賣華
        邦電10張, 但是她當時集保內沒有華邦的股票，她也不
        是融資戶，我跟她說我戶頭剛好有華邦借你賣，後來差
        價我也給她。（問：丁○○有無跟你借過錢？）我去找
        馮姐的原因就是告訴人要我借她500 萬元，否則她會被
        追殺，後來我離職後，她有請我幫她借20幾萬，說她妹
        妹要軋票，另外這個案子開庭時，她跟我借500 元,但
        我沒有錢，除了500 元外，我並沒有借錢給她。（問：
        總而言之，你實際有拿出多少金錢借貸丁○○？）89
        年6 月27日借給告訴人10萬9 仟元，是轉帳交付，同一
        天再借給告訴人38萬1 千元，也是轉帳交付，90年3 月
        9 日借給告訴人560798元，也是轉帳，就只有這3 筆。
        告訴人到現在都沒有還錢。（問：既然告訴人沒有還錢
        ，當時寫借據時為何不扣掉？）因為在她家，她不讓我
        走，她說要寫給她先生看。（問：告訴人為何不是借整
        數？）她說她是要跟馮姐交割用的。（問：為何偵卷38
        頁明細表上你會寫『欠me866047』？）因為告訴人說她
        沒有辦法把錢還馮姐，要我在上面寫她欠我866047元，
        實際上她當時並沒有欠我錢。（問：你先後向告訴人借
        貸過多少的本金？還了多少？）89年6 月17日向她借
        347705元，89年6 月20日借153436元，89年6 月29日借
        601710元，89年7 月17日借151859元，89年7 月18日
        853204元，同年7 月16日22萬元，7 月29日借0000000
        元，8 月3 日780000元，8 月15日336000元，8 月19日
        350000元。這些加起來扣掉我剛剛所講借給告訴人的錢
        ，剩下00 00000元。告訴人提出本件告訴後，我陸續有
        還她錢，總共還了254 萬。（問：認識不到一年，為何
        告訴人要借你這麼多錢？）因為告訴人有需要，她要把
        錢轉出去。（問：請你再解釋清楚，告訴人既然平日在
        買賣股票，為何會不計較利息要把錢『轉出去』？）因
        為要找x 小姐出來才能理解。（問：為何告訴人借給你
        的錢從己○○的帳號分別轉到賴鍠琛、郭錦盛、唐寶
        珠、林香香、翁佳鎂、翁偉議等人的帳戶？）翁佳鎂是
        我妹妹，就是翁文吟，翁偉議是我弟弟，林香香忘記了
        ，其他都是客戶，李王麗卿、簡鴻榮、林秀菊、郭玉清
        、都是客戶，這些客戶都跟我交情不錯，我是借他們的
        帳戶匯進再匯出。」云云。查被告前次審理時先辯稱借
        貸有計算利息云云，本次審理時又改稱：「只有借貸
        100 萬元部分有計算利息，係因為告訴人要求資金流程
        ，所以其幫忙告訴人」云云，若係幫忙告訴人，被告何
        以願意支付利息？何以只有100 萬元部分計算利息？對
        於取得附表所示金錢之後如何處理部分，一下供稱有買
        股票云云，一下又改稱沒有動用都放著云云。另依國泰
        世華銀行蘆洲分行93年10月4 日國世蘆洲字第0152號函
        覆本院有關被告以轉帳方式提領金額之轉出帳號資料，
        訊問被告何以被告領取之部分款項係轉入賴煌琛等人之
        帳戶內，其即又改稱：「翁佳鎂是我妹妹，就是翁文吟
        ，翁偉議是我弟弟，林香香忘記了，其他都李王麗卿、
        簡鴻榮、林秀菊、郭玉清都是客戶，這些客戶都跟我交
        情不錯，我是借他們的帳戶匯進再匯出。」云云，被告
        先後供述反反覆覆。且告訴人否認於89年6 月27日向被
        告借款10萬9 千元、38萬1 千元，於90年3 月9 日借款
        56萬7 百98元，被告亦未提出積極證據以實其說，而被
        告所辯之其與翁佳鎂、翁偉議、林香香、李王麗卿、簡
        鴻榮、林秀菊、郭玉清等人帳戶間之資金流程，顯違常
        情事理，被告上開辯解，顯難採信。
    3.互核被告上開先後辯解及告訴人之指述，被告上開先後辯
      解不一、互相矛盾、漏洞百出，又與常理有違，而告訴人
      對於上開犯罪事實之指訴甚詳，且若告訴人欲將資金借貸
      他人賺取利息，何以未要求被告支付利息？告訴人若需資
      金流程，何以未要求被告提出資金流程明細？況告訴人為
      家庭主婦，平日在家中照顧子女，連至銀行提領款項，均
      由被告代為，此均為被告所不否認，被告為證券公司之營
      業員，衡情告訴人對於股票交易流程之瞭解自無法與被告
      相提併論，被告對於卷附之證券融資交易明細資料是否為
      其製作一情，雖先後辯解不一，惟依上開說明，告訴人應
      無製作之能力，若係告訴人自行製作，其何須被告為其核
      對計算或計算稅金？是卷附之證券融資交易明細資料係被
      告所製作之虛偽不實資料甚明，本案告訴人之指述核與事
      實相符，應堪採信。
  (三)綜上所述，被告上開辯解，均係事後矯飾卸責之詞，不足採
    信。本案事證明確，被告犯行，洵堪認定。
  (四)另被告於94年2 月1 日審理時提出之錄音帶一捲，被告陳稱
    係其與證人戊○○之通話內容及於同年4月18日聲請找出Ｘ
    小姐出庭作證以證明告訴人之資金來源，惟證人戊○○已出
    庭證稱與告訴人無任何資金往來，且告訴人之資金來源與本
    案上開認定之犯罪事實無關，自無調查上開證據之必要，附
    此敘明。
二、核被告所為，係犯刑法第339 條第1 項之詐欺取財罪。被告
    先後多次犯行，時間緊接，所犯係構成要件相同之罪，顯係
    基於概括犯意為之，應依連續犯之規定論以一罪並加重其刑
    。爰審酌被告身為證券從業人員，竟利用投資人不甚瞭解證
    券交易之流程及欲投資獲利之心情，而施以詐術騙取告訴人
    丁○○之款項，犯後又狡辯卸責、否認犯罪，且至今仍尚未
    賠償告訴人之全部損失，其犯罪動機、目的、手段、智識程
    度、犯罪所生之損害及犯罪後態度不佳等一切情狀，量處如
    主文所示之刑，以資儆懲。
據上論斷，應依刑事訴訟法第299 條第1 項前段，刑法第第56條
、第339 條第1 項、罰金罰鍰提高標準條例第一條前段，判決如
主文。
本案經檢察官林佩菁提起公訴、檢察官張慶林到庭執行職務。
中　　華　　民　　國　　94　　年　　5 　　月　　6 　　日
                   刑事第十二庭   審判長法  官  樊季康
                                        法  官  劉元斐
                                        法  官  陳明珠
右正本證明與原本無異
如不服本判決應於送達後10日內向本院提出上訴狀
                                        書記官  陳慧儷
中　　華　　民　　國　　94　　年　　5 　　月　　6 　　日
附錄本案論罪科刑法條全文：
中華民國刑法第339條
(普通詐欺罪)
意圖為自己或第三人不法之所有，以詐術使人將本人或第三人之
物交付者，處五年以下有期徒刑、拘役或科或併科一千元以下罰
金。
以前項方法得財產上不法之利益或使第三人得之者，亦同。
前二項之未遂犯罰之。
附表：
┌──┬─────────┬──────┬──────┬─────┐
│編號│犯罪時間、方法    │提領之時間  │金額        │備註      │
├──┼─────────┼──────┼──────┼─────┤
│1   │89年6 月15日佯稱購│89年6月17日 │347705元    │          │
│    │買「天揚」        │            │            │          │
├──┼─────────┼──────┼──────┼─────┤
│2   │89年6 月16日佯稱購│89年6月20日 │153436元    │          │
│    │買「矽統」        │            │            │          │
├──┼─────────┼──────┼──────┼─────┤
│3   │89年6 月28日佯稱購│89年6月29日 │601710元    │          │
│    │買「錸德」        │            │            │          │
├──┼─────────┼──────┼──────┼─────┤
│4   │89年7 月14日佯稱購│89年7月17日 │151859元    │          │
│    │買「大霸」        │            │            │          │
├──┼─────────┼──────┼──────┼─────┤
│5   │89年7 月15日佯稱購│89年7月18日 │853204元    │因存摺存款│
│    │買「旺詮」272052元│            │            │僅餘853204│
│    │、同年月19日佯稱購│            │            │元，尚不足│
│    │買「漢磊」520232元│            │            │206905元。│
│    │、同年月19日購買「├──────┼──────┼─────┤
│    │旺詮」269045元。3 │89年7月26日 │220000元    │除支付上開│
│    │筆股款供計0000000 │            │            │不足金額外│
│    │元。              │            │            │，剩餘之13│
│    │                  │            │            │095 元，翁│
│    │                  │            │            │敏敏則佯稱│
│    │                  │            │            │借貸而取用│
│    │                  │            │            │之。      │
├──┼─────────┼──────┼──────┼─────┤
│6   │89年7 月26日佯稱購│89年7月29   │0000000元   │買賣互抵後│
│    │買「技嘉」594109元│            │            │尚須支付81│
│    │、89年7 月26日購買│            │            │0100元，翁│
│    │「瑞昱」762707元，│            │            │敏敏見存摺│
│    │再佯稱89年7 月26日│            │            │存款有1140│
│    │賣「矽統」371744元│            │            │000 元，翁│
│    │、賣「大霸」174972│            │            │敏敏則佯稱│
│    │元。              │            │            │借貸342995│
│    │                  │            │            │元。      │
├──┼─────────┼──────┼──────┼─────┤
│7   │89年8月1日佯稱買「│89年8月3日  │780000元    │3筆股款共 │
│    │大霸」371755元、買│            │            │0000000元 │
│    │「世平」363862元、│            │            │，扣抵翁敏│
│    │同年月2 日佯稱買「│            │            │敏前次借款│
│    │統懋」363862元。  │            │            │342995元及│
│    │                  │            │            │89年8月2日│
│    │                  │            │            │賣「漢磊」│
│    │                  │            │            │80782 元，│
│    │                  │            │            │剩餘款1042│
│    │                  │            │            │98元，翁敏│
│    │                  │            │            │敏則佯稱為│
│    │                  │            │            │借款。    │
├──┼─────────┼──────┼──────┼─────┤
│8   │89年8月4日佯稱購買│89年8月15日 │336000元    │丁○○另交│
│    │「博達」666364元、│            │            │付現金8000│
│    │同年月5 日購買「技│            │            │0元。     │
│    │嘉」566008元及「瑞│            │            │          │
│    │昱」361282元，3 筆│            │            │          │
│    │股款共計0000000 元│            │            │          │
│    │，扣抵89年8 月3 日│            │            │          │
│    │佯稱賣「技嘉」6233│            │            │          │
│    │47元 、8月7日賣「 │            │            │          │
│    │錸德」448800。    │            │            │          │
├──┼─────────┼──────┼──────┼─────┤
│9   │89年8 月17日佯稱購│89年8月19日 │350000元    │丁○○另交│
│    │買「精業」385368元│            │            │付現金8660│
│    │、同年月22日購買「│            │            │47元。    │
│    │天揚」222527元及「│            │            │          │
│    │旺詮」267634元、同│            │            │          │
│    │年9月2日購買「凌陽│            │            │          │
│    │」837379元、同年9 │            │            │          │
│    │月4日購買「東訊」3│            │            │          │
│    │87919 元、同年9 月│            │            │          │
│    │6 日購買「臺達電」│            │            │          │
│    │772831元，6 筆股款│            │            │          │
│    │共計0000000 元，扣│            │            │          │
│    │抵89年8 月19日賣「│            │            │          │
│    │技嘉」298117元、8 │            │            │          │
│    │月24日賣「技嘉」28│            │            │          │
│    │0510元、9月1日賣「│            │            │          │
│    │世平」335823元、9 │            │            │          │
│    │月2日賣「大霸」362│            │            │          │
│    │254 元、9 月2 日賣│            │            │          │
│    │「天揚」382316元，│            │            │          │
│    │丙○○佯稱尚欠股款│            │            │          │
│    │866047元。        │            │            │          │
├──┴─────────┴──────┴──────┴─────┤
│上開提領之金額加上告訴人交付之現金，總計為0000000元             │
└────────────────────────────────┘
